【裁判字號】    99,審訴,611
【裁判日期】    991004
【裁判案由】    違反毒品危害防制條例
【裁判全文】
臺灣新竹地方法院刑事宣示判決筆錄     99年度審訴字第611號
公  訴  人  臺灣新竹地方法院檢察署檢察官
被      告  任美華
指定辯護人  本院公設辯護人林建和
上列被告因違反毒品危害防制條例等案件，檢察官提起公訴（99
年度毒偵字第1104號）後，聲請改依協商程序而為判決，本院於
中華民國99年10月4 日下午4時 ，在本院刑事第十一法庭宣示判
決，出席職員如下：
                審判長法  官  劉兆菊
                      書記官  林兆嘉
                      通  譯  楊德光
法官起立朗讀判決主文、犯罪事實要旨、處罰條文，及告以上訴
限制、期間並提出上訴狀之法院，且諭知記載其內容：
一、主  文：
    任美華施用第一級毒品，累犯，處有期徒刑拾月。又施用第
    二級毒品，累犯，處有期徒刑柒月；扣案之甲基安非他命陸
    包（毛重共計伍點伍貳公克），均沒收銷燬之；扣案之盛裝
    第二級毒品甲基安非他命所用之夾鍊袋壹個、甲基安非他命
    吸食器貳組、電子磅秤貳個，均沒收之。應執行有期徒刑壹
    年貳月；扣案之甲基安非他命陸包（毛重共計伍點伍貳公克
    ），均沒收銷燬之；扣案之盛裝第二級毒品甲基安非他命所
    用之夾鍊袋壹個、甲基安非他命吸食器貳組、電子磅秤貳個
    ，均沒收之。
二、犯罪事實要旨：
（一）任美華前於民國89年間，因施用第二級毒品案件，經依本
      院於89年4 月5 日以89年度毒聲字第879 號裁定送觀察、
      勒戒後，認有繼續施用毒品之傾向，再經本院於89年9 月
      7 日以89年毒聲字第2215號裁定令入戒治處所施以強制戒
      治，嗣於90年3 月2 日停止戒治出所，所餘戒治期間交付
      保護管束，迨於90年8 月28日戒治期滿保護管束未經撤銷
      以已執行完畢論，並由臺灣新竹地方法院檢察署檢察官於
      同日以90年度戒毒偵字第177 號為不起訴處分確定。復於
      91 年 間，因施用第一、二級毒品案件，經本院於91年8
      月30 日 以91年度毒聲字第855 號裁定令入戒治處所施以
      強制戒治，於92年12月4 日戒治期滿執行完畢出所；刑責
      部分則經本院於92年1 月14日以91年度易字第658 號判決
      分別判處有期徒刑6 月、2 月，並定應執行有期徒刑7 月
      確定。又於95年間，因施用第一、二級毒品案件，經本院
      於96年9 月11日以95年度訴字第561 號判決分別判處有期
      徒刑8 月、5 月，並定應執行有期徒刑1 年確定；再因施
      用第一、二級毒品案件，經本院於96年10月31日以96年度
      訴字第68 9號判決分別判處有期徒刑8 月、6 月，減刑並
      定應執行有期徒刑6 月確定。再於96年間，又因施用第一
      、二級毒品案件，經本院於96年12月17日以96年度訴字第
      821 號判決分別判處有期徒刑9 月、6 月，並定應執行有
      期徒刑1 年確定。
（二）任美華另於92年間，因偽造文書案件，經臺灣桃園地方法
      院於92年10月27日以92年度訴字第1159號判決判處有期徒
      刑6 月，並於94年6 月15日縮刑期滿執行完畢。
（三）詎任美華仍不知悔改，於前開強制戒治執行完畢釋放後5
      年內，再因施用毒品案件經刑之追訴處罰後，復基於施用
      第一級毒品海洛因之犯意，於99年4 月29日晚間某時許，
      在位於新竹市○○路97巷之竹美飯店210 室內，以將第一
      級毒品海洛因摻於香菸內點燃後吸取煙霧之方式，非法施
      用第一級毒品海洛因1 次。另基於施用第二級毒品甲基安
      非他命（起訴書誤載為安非他命）之犯意，於同年月30日
      凌晨零時許（起訴書漏載零時許），在同上揭地點，以將
      第二級毒品甲基安非他命置於吸食器燒烤後吸取煙霧之方
      式，非法施用第二級毒品甲基安非他命1 次。嗣任美華因
      另案遭通緝，為警於99年4 月30日上午10時10分許，在上
      揭竹美飯店210 室內查獲，經其同意搜索，當場扣得其所
      有之甲基安非他命6 包（毛重分別為1.00公克、0.96公克
      、0.99公克、0.99公克、0.98公克、0.60公克，共計5.52
      公克，起訴書誤載為5.25公克）及用以施用第二級毒品所
      用盛裝第二級毒品甲基安非他命所用之夾鍊袋1 個、甲基
      安非他命吸食器2 組、電子磅秤2 個，另起出其真實姓名
      年籍不詳、綽號「阿文」之友人所有之已使用過注射針筒
      1 支；另經任美華同意採集尿液送驗後，結果呈可待因、
      嗎啡、安非他命、甲基安非他命陽性反應，始查悉上情。
（四）案經新竹縣政府警察局竹北分局報告臺灣臺灣新竹地方法
      院檢察署檢察官偵查起訴後，經檢察官聲請認罪協商判決
      ，由本院合議庭裁定由受命法官獨任改依協商程序而為判
      決。
三、處罰條文：
    毒品危害防制條例第10條第1項、第2項、第18條第1項前段
    ，刑法第11條、第47條第1項、第51條第5款、第38條第1項
    第2款。
四、沒收銷燬、沒收及不另為沒收之諭知：扣案之第二級毒品甲
    基安非他命6 包（毛重分別為1.00公克、0.96公克、0.99公
    克、0.99公克、0.98公克、0.60公克，共計5.52公克，保管
    字號：99年度院安保管字第135 號，扣押物品清單見本院卷
    第22頁），屬違禁物，均應依毒品危害防制條例第18條第1
    項前段規定諭知沒收銷燬。另扣案之盛裝甲基安非他命所用
    之夾鍊袋1 個、甲基安非他命吸食器2 組、電子磅秤2 臺（
    保管字號：99年度院保管字第572 號，扣押物品清單見本院
    卷第18頁），均係被告任美華所有供施用第二級毒品甲基安
    非他命所用之物，經被告任美華供承在卷（見99年度毒偵字
    第868 號偵查卷第9 至10、49至50頁，本院卷第28頁背面）
    ，爰依刑法第38條第1 項第2 款之規定，均沒收之。至為警
    查獲之已使用過注射針筒1 支，被告任美華辯稱係其某真實
    姓名年籍不詳、綽號「阿文」之友人而非伊所有之物，業據
    被告任美華辯稱在卷（見99年度毒偵字第868 號偵查卷第49
    頁，99年度毒偵字1104號偵查卷第16頁，本院卷第28頁背面
    ），且本院依卷附之相關證據復查無事證足稽上開扣案之已
    使用過注射針筒1 支確係供被告任美華本件犯罪所用之物，
    爰不另為沒收之諭知，附此敘明。
五、協商判決除有刑事訴訟法第455條之4第1項第1款於本訊問程
    序終結前，被告撤銷協商合意或檢察官撤回協商聲請者；第
    2款被告協商之意思非出於自由意志者；第4款被告所犯之罪
    非第455條之2第1項所定得以協商判決者；第6款被告有其他
    較重之裁判上一罪之犯罪事實者；第7 款法院認應諭知免刑
    或免訴、不受理者情形之一，及違反同條第2 項「法院應於
    協商合意範圍內為判決；法院為協商判決所科之刑，以宣告
    緩刑或2年以下有期徒刑、拘役或罰金為限」之規定者外，
    檢察官與被告均不得上訴。
六、如有前項得上訴之情形，得自收受宣示判決筆錄送達之日起
    10日內，向本院提出上訴書狀，上訴於第二審法院。
本案經檢察官洪期榮到庭執行職務。
中    華    民    國    99    年    10    月    4     日
                  刑事第九庭    書  記  官  林兆嘉
                                審判長法官  劉兆菊
以上筆錄正本係照原本作成。
中    華    民    國    99    年    10    月    4     日
                                書  記  官  林兆嘉
附錄本案論罪科刑法條：
毒品危害防制條例第10條
施用第一級毒品者，處6月以上5年以下有期徒刑。
施用第二級毒品者，處3年以下有期徒刑。

司法院資訊處製作；財團法人民間司法改革基金會備份。
